【裁判字號】    98,上訴,1730
【裁判日期】    981006
【裁判案由】    違反電業法
【裁判全文】
臺灣高等法院臺中分院刑事判決        98年度上訴字第1730號
上  訴  人
即  被  告  乙○○
上列上訴人因違反電業法案件，不服臺灣南投地方法院97年度訴
字第1059號，中華民國98年6月24日第一審判決（起訴案號：臺
灣南投地方法院檢察署97年度偵字第4848號），提起上訴，本院
判決如下：
    主  文
上訴駁回。
    事實及理由
一、本案經本院審理結果，認第一審判決認事用法及量刑均無不
    當，應予維持，並引用第一審判決書記載之事實、證據及理
    由（如附件）。
二、上訴人即被告(以下稱被告)乙○○雖以伊於96年11月5日即
    因另案遭羈押南投看守所迄97年10月始獲交保，被告在遭羈
    押期間自無可能在何犯罪，原判決未察逕以本件查獲日為96
    年11月27日，即認定被告之犯罪時間迄至本件查獲為止，顯
    有不當，且量刑亦屬過重為由，提起上訴。惟查：(1)本件被
    告對於96年6、7月間某日，將電度表內齒輪加工改造，藉以
    控制電表圓盤轉動或停止，使計量器失準之方式，持續竊電
    之事實，於原審審理時已坦承不諱，並有電表料、電費明細
    表及用電實地調查書等在卷可憑，被告之自白與事實相符，
    自堪採為真正。故本件被告僅以一次加工改造電度表內之齒
    輪後，即以該已失準之計量器接續竊電，並無每次用電均重
    新為一次加工改造電度表齒輪之行為，為接續犯，屬包括一
    罪，而被告於96年6、7月間既已將竊電所需之已失準電度表
    改造完成，期後被告雖於96年11月5日至97年10月間因另案
    遭羈押，然被告加工改造用以竊電之已失準之計量器，仍持
    續安裝在被告所承租之南投縣南投市○○街292號建物內，
    並將所竊得之電供招財貓選物便利店使用，是以，被告竊電
    所用之已失準之電表，遲至96年11月27日，始由警方會同臺
    電公司稽查員實地檢查而查獲，並於警方將該已遭破壞之電
    表扣留後，被告以該改造電表進行竊電之行為始因此而終止
    ，被告辯稱在伊遭羈押期間，並無任何竊電犯行，顯與事實
    不符，所辯自無憑採，被告此部分上訴無理由。(2)又量刑係
    屬事實審法院之職權，苟無違背法定刑之規定或顯然不當，
    即難指為違法，本件被告自96年6、7月起即開始竊電後，其
    電費由原先每期7、8千度降至1、2千度，業經證人李景祥證
    述在卷，並有電表清單附卷可稽（見他卷p12-16)，原判決
    僅量處被告期徒刑3月及易科罰金之折算標準，已屬寬容，
    且無違背法定刑之規定，亦無顯然不當之情形，尚難指為
    違法。是被告此部分上訴亦無理由，此外，被告在本院復未
    提出其他有利之證據及辯解，本件被告上訴均無理由，應予
    駁回。
三、被告經合法傳喚未到庭，雖於辯論終結後具狀表示因病無法
    到庭，並提出診斷證明書及單據為憑，然經函詢被告就診之
    新瑞牙醫診所，依該診所回函明確記載本件被告於98年9月
    22日下午13時51分前往就診，雖主訴左上牙齦痛，經診斷為
    急性牙周炎，但當日病況僅為口腔內局部發炎，並不會導致
    行動不便與無法言語之情況，且是日之治療方式，係經由ｘ
    光檢查後，以洗牙機局部清洗後塗藥，並開消炎止痛藥等內
    容，可知，本件被告是日並無無法到庭之情狀，亦有該所98
    年9月29日新瑞牙字第0980929號函及檢附之病歷影本在卷可
    參，本件被告合法傳喚，無正當理由不到庭，本院爰不待其
    陳述逕行判決。
據上論斷，應依刑事訴訟法第371條、第373條、第368條，判決
如主文。
本案經檢察官甲○○到庭執行職務。
中    華    民    國    98    年    10   月     6    日
            刑事第六庭  審判長法  官  李  文  雄
                              法  官  邱  顯  祥
                              法  官  林  靜  芬
以上正本證明與原本無異。
如不服本判決應於收受送達後十日內向本院提出上訴狀，其未敘
述上訴之理由者並得於提起上訴後十日內向本院補提理由書（均
須按他造當事人之人數附繕本）「切勿逕送上級法院」。
                              書記官  高  勳  楠
中    華    民    國    98    年    10   月     6    日


司法院資訊處製作；財團法人民間司法改革基金會備份。
